sv: Modemformfaktor: DIN-skena; Desktop; Internt tilläggskort; M.2-modul; Mini PCIe-kort; OEM-kort; Rackmontering; Fristående; USB-dongel; Övrigt
hr-HR: Oblik modema: DIN šina; Stolno; Interna dodatna kartica; M.2 modul; Mini PCIe kartica; OEM ploča; Za rack montažu; Samostojeći; USB dongle; Ostalo
fr: Facteur de forme du modem: Rail DIN; Bureau; Carte d'extension interne; Module M.2; Carte Mini PCIe; Carte OEM; Montage en rack; Autonome; Dongle USB; Autre
zh-CN: 调制解调器外形: DIN 导轨; 桌面式; 内置扩展卡; M.2 模块; Mini PCIe 卡; OEM 板; 机架式; 独立式; USB 加密狗; 其他
ko: 모뎀 폼 팩터: DIN 레일; 데스크탑; 내장 애드온 카드; M.2 모듈; 미니 PCIe 카드; OEM 보드; 랙 마운트; 독립형; USB 동글; 기타
ro-RO: Factorul de formă al modemului: Șină DIN; Desktop; Card intern suplimentar; Modul M.2; Card Mini PCIe; Placă OEM; Montare în rack; Independent; Dongle USB; Altele
hu: Modemformátum: DIN-sín; Asztali; Belső bővítőkártya; M.2 modul; Mini PCIe kártya; OEM panel; Rack-szekrénybe szerelhető; Önálló; USB dongle; Egyéb
sl-SI: Oblika modema: DIN letev; Namizna; Notranja dodatna kartica; Modul M.2; Mini PCIe kartica; OEM plošča; Montaža v omaro; Samostojen; Ključek USB; Drugo
tr: Modem form faktörü: DIN ray; Masaüstü; Dahili eklenti kartı; M.2 modül; Mini PCIe kart; OEM kartı; Raf montaj; Bağımsız; USB dongle; Diğer
ru: Формфактор модема: DIN-рейка; ПК; Внутренняя плата расширения; Модуль M.2; Карта Mini PCIe; OEM-плата; Стоечный монтаж; Автономный; USB-адаптер; Другой
fi: Modeemin muotokerroin: DIN-kisko; Työpöytä; Sisäinen lisäkortti; M.2-moduuli; Mini PCIe -kortti; OEM-levy; Telineasennus; Erillinen; USB-sovitin; Muu
es: Factor de forma del módem: Riel DIN; Escritorio; Tarjeta de expansión interna; Módulo M.2; Tarjeta Mini PCIe; Placa OEM; Montaje en rack; Independiente; Adaptador USB; Otros
el: Μορφή μόντεμ: Ράγα DIN; Επιτραπέζιο; Εσωτερική κάρτα επέκτασης; Μονάδα M.2; Κάρτα Mini PCIe; Πλακέτα OEM; Στήριγμα rack; Αυτόνομο; USB dongle; Άλλο
it: Fattore di forma del modem: Guida DIN; Desktop; Scheda aggiuntiva interna; Modulo M.2; Scheda Mini PCIe; Scheda OEM; Montaggio a rack; Autonomo; Dongle USB; Altro
pt-BR: Fator de forma do modem: Trilho DIN; Desktop; Placa interna adicional; Módulo M.2; Placa Mini PCIe; Placa OEM; Montagem em rack; Independente; Dongle USB; Outro
lt-LT: Modemo formos faktorius: DIN bėgis; Stalinis; Vidinė papildoma plokštė; M.2 modulis; Mini PCIe plokštė; OEM plokštė; Montavimas stove; Atskiras; USB adapteris; Kita
cs: Provedení modemu: DIN lišta; Stolní; Interní přídavná karta; M.2 modul; Mini PCIe karta; OEM deska; Do racku; Samostatný; USB dongle; Jiné
sk-SK: Formát modemu: DIN lišta; Osobný počítač; Interná prídavná karta; M.2 modul; Mini PCIe karta; OEM doska; Racková montáž; Samostatný; USB adaptér; Iné
bg-BG: Типоразмер на модема: DIN релса; Настолен; Вътрешна добавъчна карта; M.2 модул; Mini PCIe карта; OEM платка; Монтаж в стойка; Самостоятелен; USB донгъл; Други
en: Modem form factor: DIN-rail; Desktop; Internal add-on card; M.2 module; Mini PCIe card; OEM board; Rack-mount; Stand-alone; USB dongle; Other
ja: モデムフォームファクター: DINレール型; デスクトップ; 内蔵アドオンカード; M.2モジュール; Mini PCIeカード; OEMボード; ラックマウント型; スタンドアロン型; USBドングル; その他
vi: Hình thức modem: Thanh ray DIN; Để bàn; Thẻ bổ sung nội bộ; Mô-đun M.2; Thẻ Mini PCIe; Bo mạch OEM; Gắn giá đỡ; Độc lập; USB dongle; Khác
nl: Modem vormfactor: DIN-rail; Op bureau; Interne uitbreidingskaart; M.2 module; Mini PCIe-kaart; OEM-bord; Rackmontage; Zelfstandig; USB-dongle; Andere
pl: Współczynnik formy modemu: Szyna DIN; Desktop; Wewnętrzna karta rozszerzeń; Moduł M.2; Karta Mini PCIe; Płytka OEM; Montaż w szafie rack; Samodzielny; Adapter USB; Inne
nb: Modemformfaktor: DIN-skinne; Skrivebord; Internt tilleggskort; M.2-modul; Mini PCIe-kort; OEM-kort; Rack-montering; Frittstående; USB-dongle; Annet
de: Modem-Formfaktor: DIN-Schiene; Desktop; Interne Erweiterungskarte; M.2-Modul; Mini-PCIe-Karte; OEM-Platine; Rackmontage; Eigenständig; USB-Dongle; Sonstiges
pt-PT: Fator de forma do modem: Calha DIN; De secretária; Placa interna adicional; Módulo M.2; Placa Mini PCIe; Placa OEM; Montagem em rack; Autónomo; Dongle USB; Outro
th: รูปแบบโมเด็ม: ราง DIN; สำหรับตั้งโต๊ะ; การ์ดเสริมภายใน; โมดูล M.2; การ์ด Mini PCIe; บอร์ด OEM; ติดตั้งในชั้นวาง; แบบอิสระ; ดองเกิล USB; อื่นๆ
da: Modemets formfaktor: DIN-skinne; Desktop; Internt tilføjelseskort; M.2-modul; Mini PCIe-kort; OEM-kort; Rack-montering; Selvstændig; USB-dongle; Andet
zh-TW: 數據機外型規格: DIN 導軌; 桌上型; 內置擴充卡; M.2 模組; Mini PCIe 卡; OEM 板; 機架式; 獨立式; USB 接收器; 其他